臺灣新竹地方法院民事裁定　　　　　　 94年度國小上字第1號
上　訴　人　甲○○
被 上 訴人　臺灣新竹地方法院
法定代理人　黃梅月
被　　　告　乙○○　　台東縣東河鄉尚德村9鄰七塊厝30號
　　　　　　丙○○　　同上
上列當事人間請求國家賠償事件，上訴人對於民國93年11月17日
本院新竹簡易庭93年度竹國小字第3 號第一審判決提起上訴，本
院裁定如左：
    主  文
上訴駁回。
上訴人追加之訴駁回。
第二審訴訟費用新台幣壹仟伍佰元由上訴人負擔。
    理  由
一、按對於小額程序之第一審裁判，得上訴或抗告於管轄之地方
    法院，其審判以合議行之。對於前項第一審裁判之上訴或抗
    告，非以其違背法令為理由，不得為之。又上訴狀內應記載
    上訴理由，表明下列各款事項：一、原判決所違背之法令及
    其具體內容。二、依訴訟資料可認為原判決有違背法令之具
    體事實。民事訴訟法第436條之24及第436條之25分別定有明
    文。依民事訴訟法第436條之32第2 項準用同法第468條及第
    469條第1至第5 款規定，判決不適用法規或適用不當者，為
    違背法令，判決有同法第469 條所列各款情形之一者，為當
    然違背法令。是當事人就小額事件第一審判決提起上訴，如
    依前揭民事訴訟法第436條之32第2項準用同法第468 條規定
    ，以第一審判決有不適用法規或適用法規不當為理由時，其
    上訴狀或理由書應有具體之指摘，並揭示該法規之條項或其
    內容，若係成文法以外之法則，應揭示該法則之旨趣，倘為
    司法院解釋、或最高法院判例，則應揭示該判解之字號或其
    內容，如以民事訴訟法第469 條所列各款情形為理由時，其
    上訴狀或理由書，應揭示合於該條款之事實，上訴狀或理由
    書如未依此項方法表明者，即難認為已對原審判決之違背法
    令有具體之指摘，其上訴自難認為合法。再按上訴狀內未表
    明上訴理由者，上訴人應於提起上訴後20日內，提出理由書
    於原審法院，未提出者，毋庸命其補正，由原審法院以裁定
    駁回之，民事訴訟法第436條之32第2項準用同法471條第1項
    之規定至明。此外，當事人於小額訴訟第二審程序，不得為
    訴之變更、追加或提起反訴，民事訴訟法第436條之27 亦定
    有明文。
二、本件上訴意旨略以：本件原審法官應先俟調解成立並給付後
    ，再作為量刑之依據，惟承審法官違悖常理先審判後調解，
    屬故意愚弄上訴人之侵權行為，違背法律保護受害人權益精
    神，又審理程序投機取巧，誤導和解之拘束力，盲目媾和，
    形同勾結詐欺舞弊手段，愚弄人民急迫於結案，省略庭訊之
    冗長麻煩而衍生不必要之拖延責任，致上訴人求償無著，自
    屬故意愚弄上訴人之侵權行為等語。
三、經查，本件上訴人對小額訴訟之第一審判決提起上訴，惟其
    上訴理由狀所載內容，均係就本院91年度竹小字第157 號損
    害賠償事件之承審法官勸諭和解而為指摘，並未具體指出原
    審判決有何不適用法規，或適用法規不當之情形，並揭示該
    法規之條項或其內容，及合於民事訴訟法第469 條所列各款
    之事實，難認對該判決之如何違背法令已有具體指摘，依前
    揭說明，其上訴即難認為合法。又查，上訴人於上訴狀增列
    非原審當事人之乙○○、丙○○為被告，自屬被告之追加，
    參諸前開規定，上訴人所為訴之追加，於法不合，亦不應准
    許。爰依法裁定駁回上訴及上訴人訴之追加。
四、民事訴訟法第436條之32第2項、第444條第1項、第436條之
    19 第1項、第95條、第78條，裁定如主文。
中　　華　　民　　國　　94　　年　　4　　月　　22   　日
                民事第二庭    審判長法　官　楊明箴
                                    法  官  高敏俐
                                    法  官  林惠君
以上正本係照原本作成。
本裁定不得抗告。
                                    書記官　許麗汝
中　　華　　民　　國　　94　　年　　4　　月　　22   　日
